台灣苗栗地方法院刑事判決　　　　　　　　　　　　八十九年度簡上字第七一號
　　公　訴　人　台灣苗栗地方法院檢察署檢察官
　　上　訴　人
　　即　被　告　丁○○
右列上訴人因賭博案件，不服本院於中華民國八十九年八月三十日所為八十八年度苗
簡字第七五號第一審判決（聲請簡易處刑案號：八十八年度偵字第九一四號及移送
併案審理案號八十八年度偵字第二七四五號），提起上訴，本院合議庭為第二審判決
如左：
    主  文
上訴駁回。
    事  實
一、丁○○與癸○○為朋友關係，癸○○（業經本院判決確定）基於常業之犯意，因
    受僱於某不詳姓名、年籍之成年人，自民國八十七年十二月間某日起，在苗栗縣
    苗栗市○○路四十一、四十三號之豪客電子遊藝場公眾得出入之場所，經營擺設
    賭博性電動玩具共三十台（麻將台六台、彈珠台三台、水果盤台十五台、小丑列
    車三台、一修小瑪琍台一台、歡樂世界小瑪琍台一台、Ｆ２賽車台一台）。癸○○又雇用與其有犯意聯絡之寅○○（業經本院八十八年度苗簡字第七○五號判決
    確定）為現場晚班管理人員，寅○○並曾為賭客兌換現金，丙○○（業經本院八
    十八年度苗簡字第七○五號判決確定）則擔任開分、洗分員為客人兌換積分卡，
    共同連續與不特定之賭客賭博財物，並均以之為業。其賭博方式，為賭客以一百
    元開分一百分不等，每次押十分以上始可啟動機台並下注與機台對賭，如押中則
    可得一至數倍之分數，並憑所得中之分數洗分後，先兌換積分卡，再直接向當班
    人員兌換現金或下次再把玩，如未押中則押注之分數即歸於零（即歸由癸○○等
    人取得）。期間賭客壬○○於八十七年十二月五日晚上八時許，在上址賭博財物
    ，以上開方式把玩麻將台電玩，而以贏得之分數一千分，向當時在場之經癸○○
    請託代班的丁○○兌換現金一千元。嗣丑○○、乙○○、戊○○、張鎮東、子○○（業經本院八十八年度苗簡字第七○五號判絕確定）、於八十八年二月二日晚
    上八時三十分，在上址把玩麻將台、水果盤台等電玩為警當場查獲賭博財物。
    並扣得電動賭博機具三十台、賭資二千一百五十元、交接班帳單一張、代幣二百
    五十個、積分卡千分三十八張、積分卡五百分二十三張、積分卡一百分二十八張
  等物，始循線查悉上情。
二、案經苗栗縣警察局苗栗分局移送臺灣苗栗地方法院檢察署檢察官偵查起訴。
        理  由
一、上訴人即被告丁○○固供承有於八十七年十二月初在上址看管店面之事實，惟矢
    口否認有賭博犯行，辯稱：並沒有去上班，只是癸○○結婚之時，叫我去看一下
    店而已，並沒有參與賭博云云，惟查：
    （一）上開犯罪事實，有賭客陳滄洪於警察局供述：八十七年十二月十七日及十
          八日前往賭博，有兌換現金八百元等情（九一四號偵卷第十二頁背面），
          核與賭客乙○○（偵卷第十七頁、第九十六頁）、戊○○（偵卷第十五頁
          ）、丑○○（偵卷第二十八頁）、子○○、張鎮東（偵卷第二十六頁）等
          人於警訊、偵查中，及壬○○於警訊中坦承情節相符，其中被告癸○○、
          寅○○、丙○○等人供承有交付積分卡給客人之事實（偵卷第二十五頁）
          ，及乙○○、戊○○於警訊、偵查中及壬○○於警訊中供認有賭博情事明
          確；又被告寅○○、己○○二人係現場管理人員，一人一天上、下午十二
          小時輪班之情形，業據其等陳明在卷（偵卷第二十頁至第二十三頁）；且
          遊藝場兌換積分卡並無上限，亦據被告癸○○於偵查中供承在卷（偵卷第
          一二一頁背面），顯見上開遊藝場有過濾不特定之常客與之對賭，並有以
          積分卡兌換現金情事，應堪以認定。而寅○○、丙○○及賭客壬○○、李
          志雲、丑○○、子○○、張鎮東等人觸犯賭博罪，並經本院於八十九年八
          月三十日以八十八年度苗簡字第七○五號分別判處有期徒刑六月、三月、
          罰金五千元、三千元，有該份判決在卷足憑。復有電動賭博機具三十台、
          賭資二千一百五十元、交接班帳單一張、代幣二百五十個、積分卡千分三
          十八張、積分卡五百分二十三張、積分卡一百分二十八張等物扣案可資為
          證。
    （二）被告雖辯稱：我不認識壬○○，也沒有換現金給壬○○，是壬○○因施用
          毒品案件與承辦警察交換不移送的條件云云，惟查證人壬○○於警察局訊
          問時供稱：八十七年十一月二十四日去賭博輸五百元，同年十二月五日前
          往，玩麻將台贏一千元，經理拿一千元給我，經理指丁○○等語（九一四
          號卷第十頁背面）；嗣於本院初次訊問時改稱：是警察叫我這樣講，因為
          當時我有毒癮，不認識被告，也從未去過遊藝場等語（九十年七月二十日
          筆錄第三頁），可知證人壬○○於警察局及本院審訊問之供詞，互有矛盾
          及指證不一的情形。又查，證人即承辦本案之警察人員辛○○於本院訊問
          時證稱：因壬○○施用毒品案件被抓，身上有寄分卡，並說向丁○○換的
          ，且說寄分卡可以換現金，所以調口卡指認，壬○○說要交換條件，請我
          們不要移送安非他命部分，我們還是照樣移送他，因壬○○指證丁○○，
          我們去查北苗所調豪客遊藝場之員工名冊，才知道有丁○○此人，不是我
          們先講丁○○，是他先指證，況且壬○○別人不指證，何以僅指證被告李
          崑明等語（九十年三月三十日筆錄第三頁、九十年九月七日筆錄第三頁至
          第四頁、九十年十二月十七日筆錄第七頁、第九頁）；及承辦警員庚○○
          亦到院證稱：本案有南苗所、北苗所各製作一張指證筆錄，然後再交到分
          局偵查組，由偵查組長持檢察官搜索票去查獲的。當時我是北苗所主管，
          經乙○○、戊○○、壬○○分別指認後，由乙○○、戊○○、派出所會同
          我們一起去查獲的。當天去的時候，癸○○沒有在現場，現場有寅○○、
          丙○○、丑○○、乙○○等人。癸○○經營之機台均以單純押注、累計分
          數之方式把玩，供娛樂之性質甚微，是寅○○，己○○在現場，有人指證
          有兌換現金，故隨案移送等語（九十年九月七日筆錄第五頁），可證承辦
          警員若非壬○○之指證，根本無法知悉有丁○○此人在該店內代班至明。
    （三）再參酌證人癸○○於第一次在本院訊問時供稱：我去渡蜜月，有打電話請
          丁○○幫忙看遊藝場等情（見本件八十九年十二月二十一日筆錄第三頁）
          ，惟於本院第二次訊問時供稱：我認識丁○○，上次我結婚的時候他有來
          。我不知道丁○○平常做什麼。他是豪客遊藝場的經理，經理是現場的負
          責人，看管開分小姐、管理者；我只是掛牌的負責人。實際負責人在中壢
          ，我沒有在現場。丁○○等我的保釋金，中壢會幫我們繳保證金。丁○○
          實際上有在那裡作，之前他認識中壢大老闆，丁○○不是我請的，我只是
          掛名而已，我被他們請，丁○○代班，丁○○實際在做，不是我請的；只
          有開幕時看過老闆一次面，我只知道他在中壢開一家「全民汽車貸款」，
          四十幾歲。我是掛名的，我想說剛退伍，沒有工作，他說不會有事，一個
          月一、兩萬元，不用去上班，當初是甲○○找我的，於是我就答應，是由
          甲○○介紹的，甲○○認識中壢大老闆，不知道甲○○開賭場是否與中壢
          有關。丁○○才找得到中壢大老闆，中壢會下來看營運情形，我不知道他
          住哪裡，丁○○知道大老闆在哪裡等語（見本院九十年九月七日筆錄第六
          頁至第七頁）。及參酌證人甲○○於本院證稱：有經營過賭博遊藝場，在
          豪客遊藝場看過被告丁○○等語（九十年月日筆錄）；與被告亦自承在該
          店住一星期，偶而下去吃便當等情（見本院九十年九月七日筆錄第七頁、
          九十年十二月十七日筆錄第九頁），顯見被告丁○○確曾在該址參與經營
          電動遊藝場，其為實際參與賭博管理者，否則何以在豪客遊藝場吃住一星
          期，並有身份證件存放在豪客遊藝場，而為警查獲？至其辯稱：查獲那幾
          天，係住在那裡，可能皮包丟掉，證件才會留在那裡等情節（九十年十二
          月十七日筆錄第八頁），其於警察局及檢察官偵訊及本院屢次訊問時，均
          未曾提出此部分抗辯，顯見係因上述證人之證詞不利於被告，被告即以證
件遺失作為抗辯。且由從被告所辯：如果朋友開店，基於朋友的關係，我
          去幫忙看一下這樣就是犯罪，我不相信，幫朋友看一下店是平常的事。我
          被牽涉進來全憑壬○○的指證我就犯罪，這樣我不服，況且壬○○也沒有
          說有看到我等語（九十年十二月十七日筆錄第九頁），更可證被告確實在
          該店參與工作。綜上參酌壬○○、癸○○、朱世庭等人上開證詞，可知湯
          清煜指證被告在豪客遊藝場參與賭博等情節，與證人癸○○、甲○○所陳
          述事實均相符，被告丁○○確係在前開電玩店內兌換現金之人，從而被告
          所辯未參與犯賭博罪云云，尚難採信。
    （四）末查，至被告另辯稱：其查獲當時出國在外云云，然查，被告丁○○出境
          日期分別為一九九九年一月二十一日出境，同年二月二日入境，有入出境
          查詢結果在卷足憑，而壬○○指證於八十七年十二月五日與丁○○兌換現
          金，是上開處入境資料尚無從為被告有利之認定；後被告丁○○雖改辯稱
          ：是搭漁船去捕魚等語（九十年十二月十七日筆錄第八頁），然此部分迄
          本院辯論終結被告均未提出相關證據供本院查證，亦難採信為真。
二、綜上，核被告丁○○所為，係犯有刑法第二百六十七條常業賭博罪。其與被告寅
    ○○、丙○○與癸○○間有犯意聯絡，行為分擔，應以共同正犯論處。原審依刑
    事訴訟法第四百四十九條第一項、第三項，刑法第二條第一項前段、第二百六十
    七條、刑法第四十一條第一項，罰金罰鍰提高標準條例第一條前段、第二條之規
    定，量處被告有期徒刑四月，如易科罰金以三百元折算一日，其認事用法均無不
    當，量刑亦稱妥適，被告執前開辯詞，指摘原判決不當，非有理由，應予駁回。
據上論斷，應依刑事訴訟法第四百五十五條之一第一項、第三項、第三百六十八條，
判決如主文。
本案經檢察官黃智勇到庭執行職務
中      華      民      國    九十一    年      五      月      三      日
                                  臺灣苗栗地方法院刑事第二庭
                                      審判長法  官   郭 千 黛
                                            法  官   黃 建 都
                                            法  官   張 珈 禎
右正本證明與原本無異。
本判決不得上訴
                                            書記官   黃 正 中
中      華      民  國    九十一    年      五      月      三      日
